臺灣臺中地方法院刑事判決　　　　　　　94年度訴字第2814號
公　訴　人　　臺灣臺中地方法院檢察署檢察官
被　　　告　　癸○○
上列被告因常業竊盜案件，經檢察官提起公訴（九十四年度偵字
第一一五一七號、九十四年度偵字第一三三○三號）及移送併辦
（九十四年度偵字第一三五八一號），被告於本院準備程序就被
訴事實為有罪之陳述，經本院合議庭裁定改行簡式審判程序，判
決如下：
    主    文
癸○○常業竊盜，累犯，處有期徒刑壹年柒月。扣案之一字起子
壹支，沒收。
    犯罪事實
一、癸○○前於民國八十八年間因違反毒品危害防制條例案件，
    經本院判處有期徒刑五月確定，復於八十九年間因犯竊盜案
    件，經本院判處有期徒刑七月確定，嗣經本院依聲請裁定合
    併定應執行刑為有期徒刑十一月，於九十年六月三十日縮短
    刑期執行完畢；另於九十二年間因犯毒品危害防制條例案件
    ，經本院臺中簡易庭判處有期徒刑六月確定，於九十三年七
    月八日縮刑期滿執行完畢。詎癸○○仍不知悔改，竟基於常
    業竊盜之故意，徒手或持客觀上可作為兇器之一字起子一把
    ，分別於附表所示之犯罪時間，以如附表所示之方法，潛入
    有人居住之住宅內行竊如附表編號一至十一所示之財物（毀
    損及無故侵入住宅部分均未據告訴）（附表編號八部分之被
    害人「丑○○○」，起訴書誤載為「劉蔡金玉」），並恃以
    為生，而以之為常業。嗣經警於九十四年七月十三日十五時
    三十分許，在臺中縣潭子鄉○○路○段二一六號查獲，並扣
    得癸○○所有供其犯罪所用之一字起子一支。
二、案經臺中縣警察局豐原分局分別報請臺灣臺中地方法院檢察
    署偵查起訴及同署檢察官移送併案審理。
    理    由
一、認定犯罪事實及量刑審酌之依據：
  (一)被告癸○○於警詢、檢察官偵查中及本院審理時之自白（被
    告雖稱就附表編號一部分，竊得現金未達三萬元；附表編號
    三部分所竊得之黃金首飾僅八、九兩，及附表編號十一部分
    未竊得人民幣及美金等語，然附表編號一、三及十一之被害
    人遭竊取財物之種類、數量等明細，業經被害人庚○○、辛○○、己○○等三人於警詢時指述明確，且觀諸被告所為竊
    盜犯行非僅一件，其每次竊盜行為均係趁隙進入被害人住家
    到處搜索竊取財物，本即無可能在現場一一核對所竊取財物
    為何，又被告於竊取財物後即倉惶離去現場，其竊盜所得之
    財物，有部分極可能於慌亂逃離途中不慎掉落而未發覺；另
    被告自陳所竊得附表編號三之黃金首飾係用以向毒販交易毒
    品時由毒販秤重，是該毒販是否以真正重量與被告進行交易
    亦屬有疑，是被告所述未竊得如附表編號一、三及十一所示
    之財物，應係有所誤認。此部分自應以附表編號一、三及十
    一之被害人指稱遭被告竊取如附表編號一、三及十一所示財
    物為可信。）
  (二)證人庚○○、子○○、辛○○、壬○○、欒寶仲、賴振中、
    丁○○、己○○、戊○○、丑○○○、寅○○、丙○○、乙○○於警詢時之證述。
  (三)贓物認領保管單一份、照片十四張、扣押物品清單一份、查
    獲現場圖一份、收當物品資料查詢、尚永當舖被告典當物品
    表一份、尚永當舖收據五張、臺中縣警察局受理刑事案件報
    案三聯單一份、臺中市警察局第六分局受理刑事案件報案三
    聯單一份、臺中縣警察局豐原分局受理刑事案件報案三聯單
    二份、臺中縣警察局豐原分局頭家派出所刑案報案處理系統
    詳細資料表一份。
  (四)扣案之一字起子一支。
  (五)臺灣高等法院被告前案紀錄表及臺灣臺中地方法院檢察署刑
    案資料查註紀錄表各一份（被告前案、累犯及素行之認定）
    。
二、檢察官移送併辦部分（九十四年度偵字第一三五八一號），
    與本件係屬同一事實（即附表編號八、九部分），故本院併
    予審理，附此敘明
三、扣案之一字起子一支，為被告所有供其犯本件常業竊盜犯行
    所用之物，應依刑法第三十八條第一項第二款之規定宣告沒
    收。
四、公訴意旨另以被告有於附表編號十二所示時間、地點為竊盜
    行為，因認被告就此部分亦涉有常業竊盜罪嫌云云。然按刑
    法上之未遂犯，必須已著手於犯罪行為之實行而不遂，始能
    成立，此在刑法第二十五條第一項規定甚明，同法第三百二
    十一條之竊盜罪，為第三百二十條之加重條文，自係以竊取
    他人之物為其犯罪行為之實行，至該條第一項各款所列情形
    ，不過為犯竊盜罪之加重條件，如僅著手於該項加重之行為
    而未著手搜取財物，仍不能以本條之竊盜未遂論。上訴人在
    某處住宅之鐵門外探望，正擬入內行竊，即被巡捕查獲，是
    被獲時尚未著手於竊盜之犯罪行為，自難謂係竊盜未遂。至
    其在門外探望，原係竊盜之預備行為，刑法對於預備竊盜並
    無處罰明文，亦難令負何種罪責，最高法院二十七年滬上字
    第五四號著有判例意旨可資參照。查就附表編號十二部分被
    告雖已破壞窗戶扣鎖，惟其正擬入內行竊時，即遭被害人甲○○之鄰居發覺而倉皇逃逸，此據被害人甲○○於警詢時證
    述甚明。是被告就附表編號十二部分僅著手於破壞窗鎖之毀
    越其他安全設備之加重行為而未著手搜取財物，仍不能以本
    條之竊盜未遂論，其破壞窗戶扣鎖之行為，原係竊盜之預備
    行為，刑法對於預備竊盜並無處罰明文，亦難令負何種罪責
    。揭諸上開判例意旨，被告此部分預備竊盜之行為，尚不構
    成犯罪，惟認此部分與被告前開常業竊盜論罪科刑部分係同
    一起訴事實，爰不另為無罪之諭知。
五、適用之法條：刑事訴訟法第二百七十三條之一第一項、第二
    百九十九條第一項前段、第三百十條之二、第四百五十四條
    第一項，刑法第三百二十二條、第四十七條、第三十八條第
    一項第二款。
中　　華　　民　　國　　94　　年　　11　　月　　30　　日
　　　　　　　　　刑事第六庭  法　官　戴博誠
上正本與原本無異。
如不服本判決，應於送達後十日內向本院提出上訴狀（須附繕本
），上訴於臺灣高等法院臺中分院。
          　　　　　　　　　　書記官　鄭淑英
中　　華　　民　　國　　94　　年　　11　　月　　30　　日
【附錄論罪科刑法條】
刑法第三百二十二條：
以犯竊盜罪為常業者，處一年以上七年以下有期徒刑。
附表：
┌──┬────┬───────┬───────────┬────────────┬─────────────┐
│編號│被 害 人│ 犯 罪 時 間  │   犯  罪  地  點     │  犯   罪   方   式     │     竊   得   財   物    │
│    │        │ (中華民國)   │                      │                        │                          │
├──┼────┼───────┼───────────┼────────────┼─────────────┤
│一  │庚○○  │94年5月7日中午│臺中縣大雅鄉○○○路96│以徒手破壞被害人住處廚房│現金3萬元、金項鍊2條 (約  │
│    │        │某時          │巷62號                │之氣窗扣鎖後，進入被害人│7000元)【被告抗辯：現金部 │
│    │        │              │                      │家中以徒手行竊          │分未達3萬元】             │
│    │        │              │                      │                        │                          │
├──┼────┼───────┼───────────┼────────────┼─────────────┤
│二  │子○○  │94年5月9日10時│臺中縣大雅鄉○○路○段6│以徒手破壞被害人住處後門│                          │
│    │        │許            │4巷52號               │旁之窗戶扣鎖後，進入被害│                          │
│    │        │              │                      │人家中以徒手行竊，因被害│                          │
│    │        │              │                      │人家中並無貴重物品未竊得│                          │
│    │        │              │                      │財物而未遂              │                          │
├──┼────┼───────┼───────────┼────────────┼─────────────┤
│三  │辛○○  │91年12月18日中│臺中縣潭子鄉○○路○段 │以徒手破壞被害人住處後門│黃金首飾 (約20兩)         │
│    │        │午某時        │313巷1號              │旁之窗戶扣鎖後，進入被害│價值約50餘萬元            │
│    │        │              │                      │人家中以徒手行竊        │                          │
├──┼────┼───────┼───────────┼────────────┼─────────────┤
│四  │壬○○  │93年9月28日中 │臺中縣潭子鄉○○路167 │以徒手破壞被害人住處廚房│現金3萬元                 │
│    │        │午某時        │巷55弄8號             │窗戶扣鎖後，進入被害人家│                          │
│    │        │              │                      │中以徒手行竊            │                          │
├──┼────┼───────┼───────────┼────────────┼─────────────┤
│五  │欒寶仲  │93年8月8日中午│臺中縣潭子鄉○○路○段1│以徒手破壞被害人住處後門│現金6千餘元               │
│    │        │某時          │69巷3號               │旁之窗戶扣鎖後，進入被害│                          │
│    │        │              │                      │人家中以徒手行竊        │                          │
├──┼────┼───────┼───────────┼────────────┼─────────────┤
│六  │賴振中  │93年7、8月某日│臺中縣潭子鄉○○路○段2│以徒手破壞被害人住處後門│零錢(約5、6百元)          │
│    │        │中午某時      │34巷20弄12號          │旁之窗戶扣鎖後，進入被害│                          │
│    │        │              │                      │人家中以徒手行竊        │                          │
├──┼────┼───────┼───────────┼────────────┼─────────────┤
│七  │丁○○  │92年1月24日前 │臺中縣潭子鄉○○路201 │以徒手破壞被害人住處廁所│金項鍊1條                 │
│    │        │某日中午某時  │號                    │窗戶扣鎖後，進入屋內以徒│                          │
│    │        │              │                      │手行竊                  │                          │
│    │        │              │                      │                        │                          │
├──┼────┼───────┼───────────┼────────────┼─────────────┤
│八  │丑○○○│94年2月10日14 │臺中縣潭子鄉福仁村新興│以徒手破壞被害人住處後方│黃金金飾乙批 (包括金手鍊、│
│    │        │、15時許      │路1段168巷2弄5號      │窗戶扣所後，進入屋內以徒│手環、戒指、帽銀、項鍊)價 │
│    │        │              │                      │手行竊                  │值約20萬元                │
├──┼────┼───────┼───────────┼────────────┼─────────────┤
│九  │寅○○  │93年8月中旬某 │臺中市○○區○○路71巷│翻越被害人住所側門之牆垣│浪琴表2只、萬寶龍男表1只、│
│    │        │日中午某時    │72弄23號              │繞至被害人住處後門並隨手│戒指1只、現金5千元        │
│    │        │              │                      │撿拾地面石頭打破窗戶玻璃│                          │
│    │        │              │                      │後，進入屋內以徒手行竊  │                          │
├──┼────┼───────┼───────────┼────────────┼─────────────┤
│十  │戊○○  │94年7月12日14 │臺中縣潭子鄉栗林村祥和│以徒手破壞被害人住所窗戶│金戒指25只、金鎖片3片、金 │
│    │        │時許          │新莊85號              │扣鎖後，進入屋內以徒手行│湯匙2支、黃金元寶2個、金手│
│    │        │              │                      │竊。                    │環8條、金耳環6個、項鍊8條 │
├──┼────┼───────┼───────────┼────────────┼─────────────┤
│十一│己○○  │94年7月13日15 │臺中縣潭子鄉栗林村祥和│攜帶螺絲起子一支破壞被害│人民幣800元、港幣2200元、 │
│    │        │時5分許       │新莊69號              │人住所後方防火巷之鋁門窗│項鍊2條、鑽石項鍊1條、美金│
│    │        │              │                      │戶後，進入屋內以徒手行竊│4元、金項鍊1條、金戒指3只 │
│    │        │              │                      │。                      │、鑽石戒指2只             │
├──┼────┼───────┼───────────┼────────────┼─────────────┤
│十二│甲○○  │93年11月某日中│臺中縣潭子鄉○○路○段2│以徒手破壞被害人住處後門│                          │
│    │        │午某時        │34巷20弄4號           │旁之窗戶扣鎖預備進入行竊│                          │
│    │        │              │                      │，尚未著手之際，即遭鄰居│                          │
│    │        │              │                      │發現而逃逸              │                          │
└──┴────┴───────┴───────────┴────────────┴─────────────┘
